【裁判字號】    98,交聲,1021
【裁判日期】    980326
【裁判案由】    聲明異議
【裁判全文】
臺灣臺中地方法院交通事件裁定        98年度交聲字第1021號
原處分機關  交通部公路總局臺中區監理所
異  議  人
即受處分人  甲○○
上列受處分人因違反道路交通管理處罰條例案件，對於原處分機
關交通部公路總局臺中區監理所中華民國98年3 月12日所為之處
分（原處分：中監違字第裁60-Z00000000號），聲明異議，本院
裁定如下：
    主  文
異議駁回。
    理  由
一、按受處分人，不服第8 條主管機關所為之處罰，得於接到裁
    決書之翌日起20日內，向管轄地方法院聲明異議。道路交通
    管理處罰條例第87條定有明文。又交通法庭認為聲明異議無
    理由者，應以裁定駁回之。道路交通案件處理辦法第19條亦
    定有明文。
二、異議意旨略以：(一)本人於民國98年2月11日回函國道公路警
    察隊第七警察隊及臺中區監理所；本人與內人（張秋梅）於
    國曆1月27日（農曆1月2日），過年期間回娘家，行駛國道
    三號，在國道三號南下220K被照相。本人及內人係根據交通
    部98年交通路網圖內春節國道交通疏導措施內有明文規定（
    現有路肩開放措施照常實施，才行駛路肩），想不到會被裁
    罰，對此本人很不服，這無異本人被交通部騙了，警察與交
    通部各自為政，互不明瞭情況，或互不理會對方，且名間及
    南投路段間依路雍塞，車多擁擠，一路走走停停，好像大停
    車場，警察還於此時間及地點無開放路肩，明顯頗不合理，
    並與交通部法令牴觸本人認為警察應明瞭當時路況、車況、
    時間交叉瞭解，靈活運用，疏導交通，而不是根據法令來處
    罰駕駛人，賺取罰金。(二)這次春節休假期間從1月24日至2月
    1日共9天，交通部發行「98春節交通疏運路網圖」，本人即
    參考此圖走國道三號靠南下回太太娘家，一路上車多擁擠，
    好像變成大停車場一般，所以本人想到政府在過年期間都有
    開放路肩，並有「交通部交通疏運路網圖」指示，即刻開往
    路肩，並隨時注意前方有無車障，可隨時進入內側，我的車
    後方整排汽車跟來隨行，車障因而由路肩打通，而聲明異議
    云云。（罰鍰已繳納）
三、原處分則以：緣第1619-NS號自小客車於98年1月27日11時55
    分許，在國道三號220.9 公里南向處因違規行駛高速公路路
    肩，經國道公路警察局第七警察隊依違反道路交通管理處罰
    條例第33條第1項第9款逕行舉發汽車所有人張秋梅，經張秋
    梅於98年3 月12日聲請轉罰駕駛人甲○○，並經甲○○不服
    提出申訴，原處分機關遂以公警局交字第Z00000000 號舉發
    違反道路交通管理事件通知單及原舉發機關內政部警政署國
    道公路警察局第七警察隊98年2月20日公警七交字第0980770
    407 號函復略以：二、‧‧‧，本案經檢視採證照片及攝影
    資料，案內車輛確實違規行駛路肩，違規事實明確，‧‧‧
    。三、另查本隊轄線並無開放路肩供車輛行駛等語，認異議
    人甲○○係違反道路交通管理處罰條例第33條第1項第9款、
    第63條第1項第1款，裁處罰鍰新臺幣4,000元並記違規點數1
    點。
四、本院認：
  (一)按「汽車行駛於高速公路、快速道路或設站管制之道路，不
    遵使用限制、禁止、行車管制及管理事項之管制規則而有下
    列行為者，處汽車駕駛人新臺幣3,000元以上6,000元以下之
    罰鍰：‧‧‧。九、未依規定使用路肩。‧‧‧」，道路交
    通管理處罰條例第33條第1項第9款定有明文。另按「汽車駕
    駛人有下列各款所列條款之一者，除依原條款處罰鍰外，並
    予記點：一、有第33條第1項、第2項‧‧‧‧情形之一者，
    各記違規點數一點。」同條例第63條第1項第1款亦定有明文
    。
  (二)異議人甲○○對其於上開時間駕駛車號1619-NS號自用小客
    車，行經國道三號南下220.9公里處，行駛高速公路路肩，
    而為警依法攔停舉發等情節，除有原舉發機關公警局交字第
    Z00000000號舉發通知單1紙在卷足憑，且為異議人所不爭執
    ，堪認其行駛高路公路路肩行為屬實。惟異議人堅稱其係根
    據交通部疏運路網圖春節國道交通疏導措施規定才會行駛路
    肩云云，經查：按交通部臺灣區○道○○○路局98年1月12
    日公布之開放國道三號之路肩路段係：中和交流道南下出口
    匝道（時段：每日7時至9時、16時至19時）、中和交流道北
    上入口匝道（每日7時至9時）、龍潭至大溪（北上，週一至
    週四16時至19時、週五14時至19時、假日14時至19時）。又
    按交通部98春節假期國道交通疏導措施一覽表載1月27日開
    放路肩路段：1、現有開放路肩措施照常實施。2、除上述外
    ，再時段性開放下列路段路肩供小型車行駛：(1)國道一號內
    壢至中壢雙向7至19時（北上：57K+500－61K700、南下：57
    K+800－61K+700）、(2)國道三號大溪至龍潭南下7至19時（
    南下：63K+100－67K+500），異議人所行駛之違規路段路肩
    ，非在交通部臺灣區○道○○○路局開放之範圍內，自不得
    任意行駛路肩，且依異議人所自述，其既已充分掌握交通部
    國道高速公路局公佈之98春節交通疏運路網圖及98春節假期
    國道交通疏導措施一覽表內容，即應知悉本件違規路段路肩
    並未開放行駛，其明知本件違規路段並非開放行駛路肩之路
    段，竟以車多擁擠、好像變成大停車場、其係依交通部上開
    交通疏運路網圖指示，其車後方整排汽車隨行、車障因而由
    路肩打通，恣意批評警察未開放路肩、顯與交通部法令牴觸
    、賺取罰金之詞矯飾辯解，以圖卸責，異議人所辯，顯無理
    由。原處分機關依道路交通管理處罰條例第33條第1項第9款
    裁處汽車駕駛人甲○○罰鍰4,000元，並記違規點數1點之處
    分，並無不當，應予維持，本件異議為無理由，應予駁回。
據上論斷，應依道路交通管理處罰條例第87條第2 項，道路交通
案件處理辦法第19條，裁定如主文。
中    華    民    國    98    年    3     月    26    日
                              交通法庭法  官  林世民
以上正本證明與原本無異
如不服本裁定應於送達後5日內向本院提出抗告狀
                                      書記官  紀俊源
中    華    民    國    98    年     3    月    26    日


司法院資訊處製作；財團法人民間司法改革基金會備份。
